Minutes et répertoires du notaire Jacques GUESDON, 21 novembre 1704 - 27 août 1731 (étude XXIII)
Archives nationales
- Minutes de Jacques GUESDON, 21 novembre 1704 - 27 août 1731; MC/ET/XXIII/391 - MC/ET/XXIII/477
  - Minutes. 1727, janvier - avril, janvier - avril 1727; MC/ET/XXIII/463
    - Leray (François) marchand joaillier orfèvre rue de Gesvres § bail, 10 avril 1727; MC/ET/XXIII/463
      bail; Leray, François
    - Goulet (Etienne), maître peintre, quai de Gesvres § Bail, 10 avril 1727; MC/ET/XXIII/463
      bail; Goulet, Etienne
    - Bredif (Antoine Daniel) maître menuisier; rue des Canettes § désistement de bail, 12 avril 1727; MC/ET/XXIII/463
      bail; Bredif, Antoine Daniel
  - Minutes. 1727, mai - juillet, mai - juillet 1727; MC/ET/XXIII/464
    - Bordier (François) éventailliste rue Saint-Denis § Abandonnement, 5 mai 1727; MC/ET/XXIII/464
      Bordier, François
    - Cretté (Robert) maçon rue du Chevet ? § abandonnement, 5 mai 1727; MC/ET/XXIII/464
      Cretté, Robert
    - Terlet Dubois (Christophe) marchand tapissier rue de la Harpe § bail de meubles, 20 mai 1727; MC/ET/XXIII/464
      bail; Terlet Dubois, Christophe
    - Tourneur (Charles) entrepreneur de bâtiments rue de Perpignan § Cahier des créanciers de M/lle/ Dreux, 7 juin 1727; MC/ET/XXIII/464
      Tourneur, Charles
    - Dufour (Henri) entrepreneur de bâtiments du roi rue des Moineaux § Cahier de délibérations des créanciers de M/lle/ Dreux, 7 juin 1727; MC/ET/XXIII/464
      Dufour, Henri
    - Cochet (Charles) maître maçon rue des Gravilliers § Cahier de délibérations des créanciers de M/lle/ Dreux, 7 juin 1727; MC/ET/XXIII/464
      Cochet, Charles
    - Padeloup (Philippe) maître relieur rue Saint Jacques § délaissement, 21 juin 1727; MC/ET/XXIII/464
      Padeloup, Philippe
    - Delachaud (Pierre) marchand de tapisserie Rue de la Hachette § Notoriété aux dires de .., 18 juillet 1727; MC/ET/XXIII/464
    - Liedet (Germain) maître et marchand tapissier rue des Bourdonnais § donation, 21 juillet 1727; MC/ET/XXIII/464
      donation; Liedet, Germain
  - Minutes. 1727, août - décembre, août - décembre 1727; MC/ET/XXIII/465
    - Constitution de rente au profit de François Etienne Laisné, architecte juré expert, demeurant rue Percée., 30 août 1727; MC/ET/XXIII/465
      constitution de rente; Percée (rue); Laisné, François Etienne; architecte
    - Sobre (Jean) maître maçon rue des Moineaux § Compte, 3 septembre 1727; MC/ET/XXIII/465
    - Nicolie (Gabriel) maître Serrurier rue d'Argenteuil § Compte, 3 septembre 1727; MC/ET/XXIII/465
    - Boursier (René), marchand orfèvre, rue Galande § Vente de deux espaces de bâtiments, 18 septembre 1727; MC/ET/XXIII/465
      acte de vente; Boursier, René
    - Inventaire après décès pour lequel intervient Pierre Testard, peintre de l'académie de Saint-Luc, demeurant rue des Petits-Champs, pour la prisée des tableaux. Aucun nom d'auteur n'est mentionné., 7 octobre 1727; MC/ET/XXIII/465
      inventaire après décès; Petits-Champs (rue des); Testard, Pierre (16..?-1749); peintre
    - Devaux (René), marchand orfèvre, rue de la Bonneterie § Procuration, 16 octobre 1727; MC/ET/XXIII/465
      procuration; Devaux, René
    - Dupré (Nicolas) maître menuisier rue de la Harpe § bail, 23 octobre 1727; MC/ET/XXIII/465
      bail; Dupré, Nicolas
    - Maurisset (Charles) maître graveur Cour de Lamoignan § Mariage de .., 14 décembre 1727; MC/ET/XXIII/465
      contrat de mariage; Maurisset, Charles
    - Jolly (Jean) maître horloger rue Dauphine § Mariage de la fille de .., 14 décembre 1727; MC/ET/XXIII/465
    - Vente d'une maison concernant Pierre Josse Perrot, peintre du roi, demeurant rue Froidmanteau., 18 décembre 1727; MC/ET/XXIII/465
      acte de vente; Froidmanteau (rue); Perrot, Pierre Josse Joseph (1678-1750); peintre
    - Caillau (Pierre) maçon à Paris § Mariage de la fille de feu .., 28 décembre 1727; MC/ET/XXIII/465
      contrat de mariage; Caillau, Pierre
  - Minutes. 1728, janvier - mars, janvier - mars 1728; MC/ET/XXIII/466
    - Inventaire après décès de la belle-mère de Jean-François Orbay, bourgeois de Paris, demeurant rue Sainte-Anne., 17 janvier 1728; MC/ET/XXIII/466
      inventaire après décès; Sainte-Anne (rue); Orbay, Jean-François
    - Lecain (Barthélemy), marchand orfèvre, rue du Sépulcre § Vente d'ustensiles .., 25 janvier 1728; MC/ET/XXIII/466
      acte de vente; Lecain, Barthélemy
    - Lisonnet (Claude), marchand orfèvre joaillier, rue du Harlay § Mariage de .., 7 février 1728; MC/ET/XXIII/466
      contrat de mariage; Lisonnet, Claude
    - Lisonnet (Jean Etienne), marchand orfèvre joaillier, rue de la Vieille Joaillerie § Mariage du fils de .., 7 février 1728; MC/ET/XXIII/466
      contrat de mariage; Lisonnet, Jean Etienne
    - TERLET (Joseph) Maître tapissier; Rue de la Harpe § Bail .., 19 février 1728; MC/ET/XXIII/466
    - GUILLAUMONT (Jean François) Marchand Tapissier Rue Saint Jacques § Partage .., 4 mars 1728; MC/ET/XXIII/466
      partage; Guillaumont, Jean François
    - Mariage de la fille de Louis Royer, maître peintre, demeurant rue Guénégaud., 6 mars 1728; MC/ET/XXIII/466
      contrat de mariage; Guénégaud (rue); Royer, Louis; peintre
    - CHERON (Etienne) Maître doreur Rue Saint Sauveur § Mariage de .., 6 mars 1728; MC/ET/XXIII/466
      contrat de mariage; Cheron, Etienne
    - CHERON (Jérôme) Maître doreur Rue Saint-Sauveur § Mariage de fils de .., 6 mars 1728; MC/ET/XXIII/466
      contrat de mariage; Cheron, Jérôme
    - SOBRE (Jean) Maître maçon Rue des Moineaux § Certificat .., 7 mars 1728; MC/ET/XXIII/466
    - NICOLLIE (Gabriel) Maître Serrurier Rue d'Argenteuil § Certificat .., 7 mars 1728; MC/ET/XXIII/466
      Nicollie, Gabriel
    - ROUSSET (Claude) Maître fondeur § Certificat .., 8 mars 1728; MC/ET/XXIII/466
      Rousset, Claude
    - Dujardin (Jean), marchand orfèvre, rue de Jérusalem § Certificat .., 8 mars 1728; MC/ET/XXIII/466
      certificat; Dujardin, Jean
    - Poire (Claude), orfèvre, place Dauphine § Certificat .., 8 mars 1728; MC/ET/XXIII/466
      certificat; Poire, Claude
  - Minutes. 1728, avril - juin, avril - juin 1728; MC/ET/XXIII/467
    - Décharge concernant Jean-François Orbay, bourgeois de Paris, demeurant rue Sainte-Anne., 22 mai 1728; MC/ET/XXIII/467
      décharge; Sainte-Anne (rue); Orbay, Jean-François
    - Bail à vie fait par le comte de Rottembourg aux Carmes Déchaussés d'une maison que ces derniers s'engagent à achever de construire, sise rue du Regard. Les plans sont joints., 28 mai 1728; MC/ET/XXIII/467
      bail; Regard (rue du); Rottembourg, Conrad Alexandre de (1684-1735)
    - Constitution de rente au profit de Jean-François d'Orbay, bourgeois de Paris, demeurant rue Sainte-Anne., 4 juin 1728; MC/ET/XXIII/467
      constitution de rente; Sainte-Anne (rue); Orbay, Jean-François
  - Minutes. 1728, juillet - décembre, juillet - décembre 1728; MC/ET/XXIII/468
    - Reconnaissance concernant la construction d'une maison sise rue de la Hûchette., 9 juillet 1728; MC/ET/XXIII/468
      reconnaissance; Huchette (rue de la)
    - BETANCOURT (François) Maître serrurier Rue des Petits-Champs § Reconnaissance -, 9 juillet 1728; MC/ET/XXIII/468
      reconnaissance; Betancourt, François
    - LEDUC (Louis) Maître maçon Rue Royale § Reconnaissance .., 9 juillet 1728; MC/ET/XXIII/468
      reconnaissance; Leduc, Louis
    - LECLERC (Jean) Maçon Rue du paon § Comparution .., 26 juillet 1728; MC/ET/XXIII/468
      Leclerc, Jean
    - ORFEVRE (Alloué) § Mise en .. de SANDILLAULT DUCHOUCHER (Robert François) âgé de 11 ans pour 6 ans chez DELIMAGE (Edme) qui le nourri logé, fait blanchir moyennant 200 livres., 6 août 1728; MC/ET/XXIII/468
    - Delimoges (Edmé), marchand orfèvre, rue Aubry-le-Boucher § Alloué chez .., 16 août 1728; MC/ET/XXIII/468
      contrat de travail; Delimoges, Edmé
    - CHALOUVRIER (Michel) Maçon Villeneuve le roi. § Mariage de .., 20 août 1728; MC/ET/XXIII/468
      contrat de mariage; Chalouvrier, Michel
    - Stouf (Luc), maître menuisier, rue du Sépulcre § Quittance .., 6 septembre 1728; MC/ET/XXIII/468
      quittance; Stouf, Luc
    - Participation comme témoin à un mariage de Marin Montulay, graveur et dessinateur., 9 septembre 1728; MC/ET/XXIII/468
      contrat de mariage; Montulay, Marin; dessinateur; graveur
    - LECLERC (Jean) Maçon Rue du paon § Comparution .., 27 septembre 1728; MC/ET/XXIII/468
    - THIERRY (Jean) Maître Serrurier § Comparution .., 27 septembre 1728; MC/ET/XXIII/468
      Thierry, Jean
    - PAVYE (Antoine) Faïencier § Mariage du fils de .., 29 septembre 1728; MC/ET/XXIII/468
      contrat de mariage; Pavye, Antoine
    - PAVYE (Nicolas) Maître Faïencier Rue de la Roquette § Mariage du petit fils de .., 29 septembre 1728; MC/ET/XXIII/468
      contrat de mariage; Pavye, Nicolas
    - PAVYE (DENIS) Maître faïencier Rue de la Roquette § Mariage de .., 29 septembre 1728; MC/ET/XXIII/468
      contrat de mariage; Pavye, Denis
    - MARIN (Denis) Maître maçon Rue Saint-Etienne des Grés § Mainlevée rapportée., 18 octobre 1728; MC/ET/XXIII/468
      Marin, Denis
    - Mariage de Charles Poullain, maître marbrier sculpteur, demeurant rue de Bourbon., 20 octobre 1728; MC/ET/XXIII/468
      contrat de mariage; Bourbon (rue de); Poullain, Charles; tailleur de pierre; sculpteur
    - POULLAIN (Charles) Maître marbrier sculpteur Rue de Bourbon § Mariage de .., 20 octobre 1728; MC/ET/XXIII/468
      contrat de mariage; Poullain, Charles
    - Devis des ouvrages de maçonnerie qu'il convient de faire dans un bâtiment sis rue du Plâtre-Saint-Séverin., 22 octobre 1728; MC/ET/XXIII/468
      devis; Plâtre (rue du)
    - LIEZ (Antoine) Maître menuisier Rue de Bourbon § Dépôt de devis .., 22 octobre 1728; MC/ET/XXIII/468
      devis; Liez, Antoine
    - SALVIAT (Léonard) Maître maçon Rue Saint-Victor § Dépôt de devis .., 22 octobre 1728; MC/ET/XXIII/468
      devis; Salviat, Léonard
    - LEROY (Pierre) Maître Serrurier § Inventaire après décès de la veuve de .., 17 décembre 1728; MC/ET/XXIII/468
  - Minutes. 1729, janvier - juin, janvier - juin 1729; MC/ET/XXIII/469
    - Pingot (Gilles) marchand tapissier sous les Petits Pilieres des Halles § Mariage de .., 8 janvier 1729; MC/ET/XXIII/469
      contrat de mariage; Pingot, Gilles
    - Inventaire après décès de Gilles Homo, prêtre sacristain de la paroisse Saint-Séverin, dont la prisée de la bibliothèque., 8 janvier 1729; MC/ET/XXIII/469
      inventaire après décès; Homo, Gilles; prêtre
    - Masson (François) marchand de tapisserie rue de la Huchette § quittance, 11 janvier 1729; MC/ET/XXIII/469
      quittance; Masson, François
    - Pingot (Gilles) marchand tapissier à Paris § quittance, 25 janvier 1729; MC/ET/XXIII/469
      quittance; Pingot, Gilles
    - Leroy (Gabriel) maître serrurier; rue Saint-Denis § Mariage de .., 30 janvier 1729; MC/ET/XXIII/469
      contrat de mariage; Leroy, Gabriel
    - Leroy (Pierre) maître serrurier à Paris § Mariage du fils de feu .., 30 janvier 1729; MC/ET/XXIII/469
      contrat de mariage; Leroy, Pierre
    - Compte de la veuve de Simon Jean François Lepautre, architecte entrepreneur de bâtiments, demeurant rue des Prêtres., 5 février 1729; MC/ET/XXIII/469
      compte; Prêtres (rue des); Lepautre, Simon Jean François; architecte; chef d'entreprise
    - Bail concernant Vincent Lesueur, graveur, demeurant rue Saint-Jacques., 15 mars 1729; MC/ET/XXIII/469
      bail; Saint-Jacques (rue); Lesueur, Vincent; graveur
    - Bouchers (Charles) marchand maître tapissier; rue des Amandiers § Consentement, 23 mars 1729; MC/ET/XXIII/469
      Bouchers, Charles
    - Levasseur Pierre, maître menuisier, rue Aumaire § Quittances, 7 avril 1729; MC/ET/XXIII/469
      quittance; Levasseur, Pierre
    - Tournant (Charles) maître maçon rue de Perpignan § Vente de maison, 20 avril 1729; MC/ET/XXIII/469
      acte de vente; Tournant, Charles
    - Siret (Nicolas), maître menuisier, rue Neuve Saint-Eustache § Vente de maison, 20 avril 1729; MC/ET/XXIII/469
      acte de vente; Siret, Nicolas
    - Daguineau (François) maître serrurier rue des Prêtres § Vente de maison, 20 avril 1729; MC/ET/XXIII/469
      acte de vente; Daguineau, François
    - Poulet (Maurice) maître joaillier à Paris § Certificat du nombre d'héritiers de .., 27 avril 1729; MC/ET/XXIII/469
      Poulet, Maurice
    - Lefebvre (Claude), maître menuisier, cul-de-Sac d'Ambroise § Inventaire après décès de .., 14 mai 1729; MC/ET/XXIII/469
      inventaire après décès; Lefebvre, Claude
    - Canet (Jean Baptiste) maçon rue d'Arras § bail, 24 mai 1729; MC/ET/XXIII/469
      bail; Canet, Jean Baptiste
    - Lefebvre (Claude) maître menuisier à Paris § Renonciation de la veuve de .., 21 juin 1729; MC/ET/XXIII/469
      Lefebvre, Claude
    - Colin (Charles) architecte entrepreneur de bâtiments rue Bourg Tibourg § Cautionnement, 25 juin 1729; MC/ET/XXIII/469
      Colin, Charles
  - Minutes. 1729, juillet - décembre, juillet - décembre 1729; MC/ET/XXIII/470
    - Verger (Jacques), maître menuisier, rue des Rosiers § Bail, 6 juillet 1729; MC/ET/XXIII/470
    - Gallay (Pierre), graveur en taille douce, rue Saint-Jacques § Dépôt de pièces, 15 juillet 1729; MC/ET/XXIII/470
      dépôt de pièces; Gallay, Pierre
    - Prévost (Michel), orfèvre, rue Vaugirard § Partage, 16 juillet 1729; MC/ET/XXIII/470
      partage; Prévost, Michel
    - Aubertot (Hilaire) tapissier à Paris § transaction de la veuve de .., 24 juillet 1729; MC/ET/XXIII/470
      accord; Aubertot, Hilaire
    - Huguier (Gabriel), maître peintre, quai de l'Ecole § bail, 28 juillet 1729; MC/ET/XXIII/470
      bail; Huguier, Gabriel
    - Godreau (Pierre) maître relieur de livres à Paris § Transport de bail, 29 juillet 1729; MC/ET/XXIII/470
      bail; Godreau, Pierre
    - Gourdin (Gilles), maître peintre, grande rue du Faubourg Saint-Antoine § Titre nouvel, 25 août 1729; MC/ET/XXIII/470
      titre nouvel; Gourdin, Gilles
    - Foullé (Louis) maître horloger rue du Marché § Inventaire après décès de la femme de .., 27 août 1729; MC/ET/XXIII/470
      inventaire; Foullé, Louis
    - Dugué (Pierre) maître horloger rue du Marché Neuf § Mariage de la fille de .., 28 août 1729; MC/ET/XXIII/470
      contrat de mariage; Dugué, Pierre
    - Cudville (Michel Etienne) maître maçon rue Montmartre § Devis et marché (rehaussement d'un étage), 29 août 1729; MC/ET/XXIII/470
      devis; marché; Cudville, Michel Etienne
    - Robelin (Jacques), maître menuisier, rue de la Cossonnerie § Devis, 29 août 1729; MC/ET/XXIII/470
      devis; Robelin, Jacques
    - Potier (François) maître serrurier rue Montmartre § Devis, 29 août 1729; MC/ET/XXIII/470
      devis; Potier, François
    - Osmont (Charles) libraire imprimeur rue Saint-Jacques § Inventaire après décès de Charles Osmont (pièce annexe, Description et prisée des livres), 3 octobre 1729; MC/ET/XXIII/470
    - Durand (Michel) maître doreur sur métaux rue des Gravilliers reconnaît avoir reçu les droits § apprentissage, 3 octobre 1729; MC/ET/XXIII/470
      contrat d'apprentissage; Durand, Michel
    - Fradde (Louis) maître doreur sur métaux rue Saint-Julien § apprentissage, 3 octobre 1729; MC/ET/XXIII/470
      contrat d'apprentissage; Fradde, Louis
    - Lenfant (Denis) maître doreur sur métaux rue de la Ferronnerie reconnaît d'avoir reçu les droits § Apprentissage, 3 octobre 1729; MC/ET/XXIII/470
      contrat d'apprentissage; Lenfant, Denis
    - doreur sur métaux (apprentissage) § Contrat pour 5 ans entre Martin Dubois, compagnon doreur sur métaux, et Louis Fradde, maître doreur sur métaux, au profit des Jean Baptiste Dubois, âgé de 14 ans, fils de Martin. Logé, nourri, blanchi. S.d.d., sauf les droits du brevet., 3 octobre 1729; MC/ET/XXIII/470
    - Caron (Pierre) maître doreur sur métaux rue de la Verrerie reconnaît avoir reçu les droits § apprentissage, 3 octobre 1729; MC/ET/XXIII/470
      contrat d'apprentissage; Caron, Pierre
    - Gamard (Antoine), maître peintre, place Maubert § Désistement, 5 novembre 1729; MC/ET/XXIII/470
      renonciation; Gamard, Antoine
    - Lefebvre (Jean), peintre, rue de la Trappe § désistement, 5 novembre 1729; MC/ET/XXIII/470
      Lefebvre, Jean
    - Lefebvre (Antoine), maître peintre, place Maubert § Certificat aux décès de .., 8 novembre 1729; MC/ET/XXIII/470
      Lefebvre, Antoine
    - Lefebvre (Jean), maître peintre, à Paris § Certificat du décès de -; aucun inventaire, 8 novembre 1729; MC/ET/XXIII/470
      inventaire; Lefebvre, Jean
    - Lefebvre (Antoine), maître peintre, rue Galande § Certificat aux décès de .., 8 novembre 1729; MC/ET/XXIII/470
    - Choquet (Antoine) marchand maître tapissier rue des Anglais § délaissement, 26 novembre 1729; MC/ET/XXIII/470
      Choquet, Antoine
    - Inventaire après décès de Louis Ladvenant, garde des livres d'estampes de la bibliothèque du roi, demeurant rue de Richelieu., 1er décembre 1729; MC/ET/XXIII/470
      inventaire après décès; Richelieu (rue de); Ladvenant, Louis; bibliothécaire
    - Fouquet (Jacques) tapissier Cloître des Bernardin § bail de meubles, 6 décembre 1729; MC/ET/XXIII/470
      bail; Fouquet, Jacques
  - Minutes. 1730, janvier - mars, janvier - mars 1730; MC/ET/XXIII/471
    - Lefebvre (Claude) maître menuisier à Paris § renonciation à la succession de .., 1er mars 1729; MC/ET/XXIII/471
    - Leroy (Gabriel) maître serrurier; rue des Vieux Augustins § partage, 30 mars 1729; MC/ET/XXIII/471
      partage; Leroy, Gabriel
    - Devaux (René), marchand orfèvre, rue de la Boullerie § Bail, 16 janvier 1730; MC/ET/XXIII/471
      bail; Devaux, René
    - Constitution de rente au profit de Emilien Ponsard, maître sculpteur directeur de l'académie de Saint-Luc, demeurant rue de la Lune., 27 janvier 1730; MC/ET/XXIII/471
      constitution de rente; Lune (rue de la); Ponsard, Emilien; sculpteur
    - Partage d'une maison pour lequel Jean-Baptiste Loir, architecte juré expert, visite et estime celle-ci sise rue Cassette., 4 février 1730; MC/ET/XXIII/471
      partage; Cassette (rue); Loir, Bernard Jean-Baptiste (?); architecte
    - Boursier (René) marchand orfèvre rue Galande § Inventaire après décès de la femme de .., 6 février 1730; MC/ET/XXIII/471
      inventaire; Boursier, René
    - Baron (Georges) menuisier à Meudon § Vente, 24 février 1730; MC/ET/XXIII/471
      acte de vente; Baron, Georges
    - Boursier (René), marchand orfèvre, rue Galande § Consentement, 2 mars 1730; MC/ET/XXIII/471
      ratification; Boursier, René
    - Martinot (Jean) valet de chambre et horloger du roi quai de l'Horloge § transport de rente, 15 mars 1730; MC/ET/XXIII/471
      transport de droits; Martinot, Jean
    - Boursier (René), marchand orfèvre, rue Galande § Partage, 29 mars 1730; MC/ET/XXIII/471
      partage; Boursier, René
    - Le roy (Pierre) maître serrurier rue de la Poterie § partage, 30 mars 1730; MC/ET/XXIII/471
      partage; Le Roy, Pierre
    - Nicolie (Gabriel) maître Serrurier rue d'Argenteuil § Partage, 30 mars 1730; MC/ET/XXIII/471
      partage; Nicolie, Gabriel
    - Rousselet (Jacob) maître graveur à Paris § procuration, 3 juin 1730; MC/ET/XXIII/471
      procuration; Rousselet, Jacob
  - Minutes. 1730, avril - juillet, avril - juillet 1730; MC/ET/XXIII/472
    - Inventaire après décès de A.F.N. Percheron, prêtre, docteur de la Sorbonne, dont la prisée de la bibliothèque., 12 avril 1730; MC/ET/XXIII/472
      Précisions sur le contenu: docteur (théologie)
      inventaire après décès; Percheron, A.F.N.; docteur d'université; prêtre
    - Rousselet (Claude Etienne) maître graveur Cour Neuve du Palais § Inventaire après décès de .., 2 mai 1730; MC/ET/XXIII/472
    - Rousselet (Alexis Etienne) graveur à la Monnaie Cour Neuve du Palais § Inventaire après décès du père de .., 2 mai 1730; MC/ET/XXIII/472
      inventaire; Rousselet, Alexis Etienne
    - Aubertot (Hilaire) tapissier rue Saint-Antoine § décharges de la veuve de .., 15 mai 1730; MC/ET/XXIII/472
      Aubertot, Hilaire
    - Rousselet (Claude Etienne) maître graveur; Cour Neuve du Palais § procuration de la veuve de .., 3 juin 1730; MC/ET/XXIII/472
      procuration; Rousselet, Claude Etienne
    - Constitution de rente au profit de Louis Royer, peintre, ancien directeur de l'académie de Saint-Luc, demeurant rue Guénégaud., 5 juin 1730; MC/ET/XXIII/472
      constitution de rente; Guénégaud (rue); Royer, Louis; peintre
    - Desormeaux (Charles) maître tourneur rue de la Vieille Draperie § renonciation, 6 juillet 1730; MC/ET/XXIII/472
      Desormeaux, Charles
    - Desormeaux (Valentin Pascal) maître tourneur rue Saint-Antoine § renonciation, 6 juillet 1730; MC/ET/XXIII/472
      Desormeaux, Valentin Pascal
    - Levesque (Pierre), marchand orfèvre, au Pont au Change § Renonciation, 29 juillet 1730; MC/ET/XXIII/472
      renonciation; Levesque, Pierre
    - Popelard (Antoine) tapissier rue du Temple § liquidation, 30 juillet 1730; MC/ET/XXIII/472
      Popelard, Antoine
  - Minutes. 1730, août, août 1730; MC/ET/XXIII/473
    - Constitution de rente au profit de Louis Royer, peintre, ancien directeur de l'académie de Saint-Luc, demeurant rue Guénégaud., 4 août 1730; MC/ET/XXIII/473
    - Mariage de la fille de Louis Royer, peintre, ancien directeur de l'académie de Saint-Luc, demeurant rue Guénégaud., 6 août 1730; MC/ET/XXIII/473
    - Duret (François), peintre, à Paris § Mariage du fils de feu .., 6 août 1730; MC/ET/XXIII/473
      contrat de mariage; Duret, François
    - Duret (Claude François), peintre, rue Montmartre § Mariage de .., 6 août 1730; MC/ET/XXIII/473
      contrat de mariage; Duret, Claude François
    - Arrêt de compte et compte de dépenses faites pour le marquis du Boulay et du chevalier du Boulay pendant le temps qu'ils étaient pensionnaires au collège de Jésuites à Paris., 26 août 1730; MC/ET/XXIII/473
      Collèges et professeurs, XVIIIe siècle (95 actes), par Claire Béchu, 1986-1996 (fichier papier entièrement dématérialisé; voir contexte dans le Plan d’orientation général - Notaires de Paris, guides thématiques du Minutier).
      Date de création de la notice: 2006
      compte; Boulay (marquis du); Boulay (chevalier du)
  - Minutes. 1730, septembre, septembre 1730; MC/ET/XXIII/474
    Avec de nombreuses pièces annexes.
    - Prin (Bernard), maître peintre, rue Jean de Lespine § Ordre, 1er septembre 1730; MC/ET/XXIII/474
      Prin, Bernard
  - Minutes. 1730, octobre - décembre, octobre - décembre 1730; MC/ET/XXIII/475
    - Nicolas (Philippe) maître maçon, entrepreneur de bâtiments rue de Beauvais § bail, 9 octobre 1730; MC/ET/XXIII/475
      bail; Nicolas, Philippe
    - Leroy (Jean Baptiste) entrepreneur de bâtiments à Paris § dépôt de sentence arbitrale (association avec, Nicolas) Le roy est condamné, 24 octobre 1730; MC/ET/XXIII/475
      Leroy, Jean Baptiste
    - Nicolas (Philippe) maître maçon, entrepreneur de bâtiments rue de Beauvais § dépôt de Sentence arbitrale (association avec Le Roy), 24 octobre 1730; MC/ET/XXIII/475
      Nicolas, Philippe
    - Boursier (René) marchand orfèvre rue Galande § Inventaire après décès de .., 26 octobre 1730; MC/ET/XXIII/475
    - Liquidation concernant Pierre et Louis Royer, peintres de l'académie de Saint-Luc, demeurant respectivement rue Galande et rue Guénégaud., 28 octobre 1730; MC/ET/XXIII/475
      liquidation; Galande (rue); Guénégaud (rue); Royer, Louis; Royer, Pierre; peintre
    - Inventaire après décès de la femme de Louis Royer, peintre, demeurant rue Guénégaud, mentionnant 8 tableaux à sujets., 6 novembre 1730; MC/ET/XXIII/475
      inventaire après décès; Guénégaud (rue); Royer, Louis; peintre
    - Bail par Louis Royer, peintre, demeurant rue Guénégaud., 16 novembre 1730; MC/ET/XXIII/475
      bail; Guénégaud (rue); Royer, Louis; peintre
    - De Mont Brouard (Gérard) architecte expert juré à Paris § Quittance, 29 novembre 1730; MC/ET/XXIII/475
      quittance; De Mont Brouard, Gérard
    - Tousson (Nicolas) maître serrurier rue de la Savaterie § quittance, 29 novembre 1730; MC/ET/XXIII/475
      quittance; Tousson, Nicolas